【裁判字號】    90,易,296
【裁判日期】    900424
【裁判案由】    竊盜等
【裁判全文】
臺灣板橋地方法院刑事判決                            九十年度易字第二九六號
    公  訴  人  臺灣板橋地方法院檢察署檢察官
    被      告  乙○○
右列被告因竊盜等案件，經檢察官提起公訴 (八十九年度偵字第一八二九二號)，及
移送併案審理（八十九年度偵字第一九七五一號），本院判決如左：
    主  文
乙○○意圖為自己不法之所有，以詐術使人將本人之物交付，未遂，累犯，處有期徒
刑肆月，如易科罰金以參佰元折算壹日。
    事  實
一、乙○○於民國八十年間因違反麻醉藥品管理條例案件，經臺灣士林地方法院判處
    有期徒刑四月確定，嗣於八十年十二月十日易科罰金執行完畢，又於八十一年間
    因違反麻醉藥品管理條例案件，經本院判處有期徒刑六月確定，嗣於八十三年二
    月二十三日執行完畢，又於八十二年間因違反麻醉藥品管理條例案件，經臺灣士
    林地方法院判處有期徒刑六月確定，嗣於八十四年七月十二日執行完畢，竟不知
    悔改，基於意圖為自己不法所有之概括犯意，連續於八十九年六月中旬某日凌晨
    一時許、八十九年九月二十一日二十時許，在台北縣板橋市○○街一五０號之二
    、四樓，趁朋友丙○○睡覺後，先後竊取丙○○所有之現金新台幣一百元、三百
    元，得手後，復於八十九年九月二十三日二十三時三十分許，在板橋市○○路○
    段一二五巷八號良生藥局，見甲○○所有之黑色皮包一只（內有甲○○之身分證
    一張，及付款人板信商業銀行民族分行、票號ＭＭ0000000號、金額新台
    幣三萬元、票載發票日八十九年九月二十五日、發票人張淑雯指定付款予甲○○
    之支票一紙）擺放在該藥局的椅子上，遂趁甲○○不注意之際，竊取該皮包，得
    手後；復意圖為自己不法之所有，於同年月二十五日十一時許，持前揭甲○○所
    有之身分證及支票，前往台北縣板橋市○○○路三三九號板信商業銀行民族分行
    ，佯稱係甲○○之朋友，欲代甲○○提示該支票，惟因甲○○早已於發現支票遺
    失後即於八十九年九月二十四日九時三十分許，向台北縣警察局海山分局江翠派
    出所報案並知會付款銀行，因而乙○○於提示該支票時，為該銀行襄理吳開明發
    現有異而報警當場查獲，扣得甲○○所遺失之黑色皮包一只、身分證一張、上開
    支票一張，因而該支票未獲得兌現。
二、案經台北縣警察局海山分局移送臺灣板橋地方法院檢察署檢察官偵查起訴，及台
    北縣警察局海山分局報請臺灣板橋地方法院檢察署檢察官移送本院併案審理。
    理  由
一、訊據被告乙○○坦承竊取同居人丙○○所有之一百元及甲○○之皮包及持甲○○
    之支票向銀行提示之事實，惟矢口否認有另外竊取丙○○所有之三百元，並辯稱
    ：伊拿甲○○之皮包時，因甫自藥局購買安眠藥服用，所以不清楚犯行云云。經
    查，被告乙○○於警訊中坦承連續二次竊取丙○○所有之現金一百元及三百元，
    並坦承在藥局取走甲○○之皮包，之後至銀行謊稱係甲○○之朋友而提示支票，
    因欲提示支票取得現金後再歸還甲○○等語。再查，右揭事實，業據被害人丙○○及甲○○於警訊中指訴失竊甚詳，並據證人吳開明於警訊證稱屬實。此外，並
    有贓物領據二紙、支票影本一紙、台北縣警察局海山分局受理刑事案件報案三聯
    單影本一紙在偵查卷可證。依上開調查，被告於藥局竊取他人皮包後，有能力自
    行返家，事後尚持被害人之支票及身分證去銀行說謊表示要提示支票，顯示被告
    的意識能力清楚，所辯服用安眠藥，無非飾卸之詞，又被告於警訊中已坦承竊取
    丙○○之現金二次共四百元，核與被丙○○指訴相符。是以，被告事後所辯無非
    畏罪之詞，不足採信。本件事證明確，被告犯行堪以認定。
二、被告前後三次竊取他人財物，係犯刑法第三百二十條第一項之竊盜罪。又被告持
    他人支票至銀行提示不獲付款行為，係犯刑法三百三十九條第一項、第三項詐欺
    罪之未遂犯。又被告所為數次竊盜行為，時間緊接，所犯罪名相同，顯係出於概
    括之犯意為之，為連續犯，爰依刑法第五十六條之規定以一罪論，並加重其刑。
    又被告所犯竊盜罪與詐欺罪間，有方法結果之牽連關係，為牽連犯，應從一重處
    以詐欺未遂罪。又被告於八十二年間因違反麻醉藥品管理條例案件，經臺灣士林
    地方法院判處有期徒刑六月確定，嗣於八十四年七月十二日執行完畢，有臺灣高
    等法院檢察署刑案紀錄簡覆表一件在卷可稽，其於五年內再犯本件有期徒刑以上
    之罪，為累犯，應依法遞加重其刑。又被告著手於詐欺犯行而未遂，依刑法第二
    十六條前段規定，按既遂犯之刑減輕之。爰審酌被告已有多次違反麻醉藥品管理
    條例之前科紀錄之品行，及其犯罪之動機、目的、手段、生活狀況、智識程度、
    犯罪所生之損害，及犯罪後態度等一切情狀，量處如主文所示之刑，並諭知易科
    罰金之折算標準。
三、又被告前揭竊取丙○○之財物犯行部分，雖未據公訴人起訴，但因與已起訴部分
    有裁判上一罪關係，為本件起訴效力所及，依審判不可分之原則，本院自得併予
    審理。
據上論斷，應依刑事訴訟法第二百九十九條第一項前段、刑法第三百二十條第一項、
第三百三十九條第一項、第三項、第二十六條前段、第五十六條、第五十五條、第四
十七條、第四十一條第一項、罰金罰鍰提高標準條例第一條前段、第二條，判決如主
文。
本案經檢察官高智美到庭執行職務。
中      華      民      國    九十      年      四      月    二十四    日
                                臺灣板橋地方法院刑事第二庭
                                    法    官    黃  惠  瑛
右正本證明與原本無異。
如不服本判決，應於判決送達後十日內，向本院提出上訴狀。
                                    書 記 官    張  志  華
中      華      民      國    九十      年      四      月    二十五    日
附錄本案論罪科刑法條全文：
刑法第三百二十條
意圖為自己或第三人不法之所有，而竊取他人之動產者，為竊盜罪，處五年以下有期
徒刑、拘役或五百元以下罰金。
意圖為自己或第三人不法利益，而竊佔他人之不動產者，依前項之規定處斷。
前二項之未遂犯罰之。
刑法第三百三十九條
意圖為自己或第三人不法之所有，以詐術使人將本人或第三人之物交付者，處五年以
下有期徒刑、拘役或科或併科一千元以下罰金。
以前項方法得財產上不法之利益或使第三人得之者亦同。
前二項之未遂犯罰之。


司法院資訊處製作；財團法人民間司法改革基金會備份。
